# 无形资产投资问题

提问人：ceilinyu 时间：2012-07-02 11:10:09
回复 cpa南飞燕 的帖子
非货币资产出资，公司法规定均需评估

回答人：chenyiwei
赞同。《公司法》第 27 条、《公司登记管理条例》第 14 条、《公司注册资本登记管理规定》第七条、财企[2009]46号等均有规定。